# 涉及股权转让形成多层次合并关系

提问人：haocshf 时间：2016-11-22 09:53:05
A公司分别控制B、C公司60%,55%的股权， 2014 年 5 月A公司将B公司100%股权出售给公司D（公司D跟 公司A、B、C无股权关系,但同属一个股东），因而 2014 年A公司编制合并时只合并B公司1-5利润。 2015 年 3 月公司D转让B公司100%股权给C公司的下属子公司。C公司 2015 年编制合并报表时将B公司作为同一控制下企业合并处理，追溯调整 2014 年的数据。那么问题来啦A公司编制 2015 年的合并报表怎么处理， 2014 年报表怎么追溯调整（A公司当时编制的 2014 年的合并报表已合并B公司1-5月利润，，且C公司追溯调整了B公司的 2014 全年利润）？望老师解答下，万分感谢！

回答人：chenyiwei
“2014年 5 月A公司将B公司100%股权出售给公司D”和“2015年 3 月公司D转让B公司100%股权给C公司的下属子公司”是否为一揽子交易？ 假设不构成一揽子交易，则按同一控制下合并的要求，B公司的财务状况和经营成果需持续体现在A的合并报表中，就视同 2014年 5 月～ 2015 年 3 月B公司仍在A的控制下。所以，在A的合并报表层面，虽然在 2014 年会体现出B股权的处置收益，但在 2015 年时，就不能再在合并报表的前期比较数据中体现出该处置收益，而应将该处置收益调整到资本公积中， 2015 年内再以C的子公司支付给D的股权转让款冲减资本公积。